【裁判字號】    99,易,2152
【裁判日期】    990816
【裁判案由】    竊盜
【裁判全文】
臺灣臺中地方法院刑事判決              99年度易字第2152號
公  訴  人  臺灣臺中地方法院檢察署檢察官
被      告  甲○○
選任辯護人  林永貹律師
上列被告因竊盜案件，經檢察官提起公訴（99年度偵字第13277
號），被告於本院準備程序中就被訴之事實為有罪之陳述，經本
院合議庭裁定由受命法官獨任進行簡式審判程序審理，判決如下
：
    主      文
甲○○犯攜帶兇器竊盜罪，處有期徒刑陸月，如易科罰金，以新
臺幣壹仟元折算壹日。扣案老虎鉗貳支、鐵鎚壹支、螺絲起子壹
支、棉質手套壹副均沒收。
    事實及理由
壹、程序方面
    刑事訴訟法第273條之1第1 項規定除被告所犯為死刑、無期
    徒刑、最輕本刑為3 年以上有期徒刑之罪或高等法院管轄第
    一審案件者外，於審判期日前之程序進行中，被告先就被訴
    事實為有罪之陳述時，審判長得告知被告簡式審判程序之旨
    ，並聽取當事人、代理人、辯護人及輔佐人之意見後，裁定
    進行簡式審判程序。查本案被告甲○○被訴竊盜案件，非前
    開不得進行簡式審判程序之案件，經被告於本院審理時就被
    訴之事實為有罪之陳述，且經本院告知被告簡式審判程序之
    旨，聽取被告及檢察官之意見後，爰依刑事訴訟法第273 條
    之1 第1 項規定裁定改依簡式審判程序審判之，先予敘明。
貳、實體方面
一、犯罪事實：
（一）甲○○前於民國87年間，因偽造文書案件，經臺灣板橋地
      方法院判處有期徒刑1 年、緩刑4 年確定，嗣緩刑期滿未
      經撤銷，其刑之宣告失其效力，與未曾因故意犯罪而受有
      期徒刑以上刑之宣告相同（本件不構成累犯）。詎其猶不
      知悔改，意圖為自己不法之所有，於96年6 月3 日下午1
      時24分許，攜帶客觀上足以威脅人之生命、身體及安全，
      可供兇器使用之老虎鉗2支、鐵鎚、螺絲起子各1支、棉質
      手套1副，行經臺中縣梧棲鎮○○路○ 段382號工地時，見
      該工地旁有乙○○所保管之變電箱於該處，即趁附近無人
      之際，先戴上棉質手套，再持上開十字型螺絲起子1 支，
      竊取上開變電箱內之無熔絲開關、漏電斷路器各2 個。得
      手後，為陳義鵬發現，並打電話通知乙○○報警，甲○○
      趁機逃離現場，藏匿在臺中縣梧棲鎮○○路築港巷廢棄空
      屋廁所內。嗣乙○○、陳義鵬會同警方搜索甲○○行蹤，
      於同日下午2 時30分許，在上述廢棄空屋廁所內查獲甲○
      ○，始悉上情，並在竊盜現場扣得老虎鉗2支、鐵鎚1支（
      起訴書誤載鐵鎚2支）、無熔絲開關、漏電斷路器各2個（
      該無熔絲開關2個、漏電斷路器2個，業經發還乙○○）及
      自甲○○身上扣得棉質手套1 副，另於查獲現場扣得甲○
      ○所有供犯罪所用之十字型螺絲起子1支。
（二）案經乙○○訴由臺中縣警察局清水分局報告臺灣臺中地方
      法院檢察署檢察官偵查起訴。
二、上開犯罪事實，業據被告甲○○於偵查中及本院審理時均坦
    承不諱，核與證人即被害人乙○○、目擊證人陳義鵬於警詢
    時證述情節相符，並有臺中縣警察局清水分局扣押筆錄、贓
    物認領保管單、刑案現場測繪圖各1 份、現場及扣押物照片
    11張存卷可佐，復有被告所有之老虎鉗2 支、鐵鎚、螺絲起
    子各1支及棉質手套1副扣案可資佐證，足認被告之任意性自
    白核與事實相符。本案事證明確，被告犯行堪以認定，應依
    法論處。
三、按刑法第321 條第1 項第3 款所謂「兇器」，其種類並無限
    制，凡客觀上足對人之生命、身體、安全構成威脅，具有危
    險性之兇器均屬之，且只須行竊時攜帶此種具有危險性之兇
    器為已足，並不以攜帶之初有行兇之意圖為必要，最高法院
    79年臺上字第5253號判例意旨可資參照。查被告於前揭時、
    地竊盜證人乙○○財物時，所攜帶之老虎鉗2 支、鐵鎚、螺
    絲起子各1 支，均屬於金屬質地，外觀尖銳，並有把手便於
    持握，客觀上對人之生命、身體具有威脅性，足供作為兇器
    使用，自屬兇器之一種。是被告意圖為自己不法之所有，持
    上揭兇器以竊取他人之財物，核其所為，係犯刑法第321 條
    第1項第3款之加重竊盜罪。爰審酌被告僅有如犯罪事實欄所
    載之前案紀錄，此有臺灣高等法院被告前案紀錄表在卷可按
    ，素行尚可，惟其為圖個人私利，藉機行竊，兼衡被告之品
    行、智識程度、犯罪動機、目的、手段、對被害人所生財產
    上之損害程度，然其已與告訴人即被害人乙○○達成和解，
    此有和解書1 份在卷可證，且其犯後坦承犯行，足認其尚具
    悔意等一切情狀，量處如主文所示之刑，並諭知易科罰金之
    折算標準，以資懲儆。至扣案之老虎鉗2 支、鐵鎚、螺絲起
    子各1支、棉質手套1副，係被告所有，並供其犯本案竊盜罪
    所用之物，業據被告於本院審理時供明在卷，應依刑法第38
    條第1項第2款規定宣告沒收，附此敘明。
四、另按刑法第59條之酌量減輕其刑，必須犯罪另有特殊之原因
    與環境等等，在客觀上足以引起一般同情，認為即予宣告法
    定低度刑期尤嫌過重者，始有其適用；至於犯罪之動機、犯
    罪之手段或犯罪後之態度等情狀，僅可為法定刑內從輕科刑
    之標準，不得據為酌量減輕之理由，最高法院77年度臺上字
    第4382號、91年度臺上字第733 號判決要旨參照。本件被告
    之選任辯護人林永貹律師雖為被告請求依刑法第59條規定減
    刑，然本院既已斟酌上情，而科處被告最輕本刑，且遍查全
    卷證據資料，無從證明被告有何於客觀上特殊原因，或有何
    情堪憫恕等情形，故本件自無從依刑法第59條規定酌減其刑
    ，併此敘明。
據上論斷，應依刑事訴訟法第273 條之1 第1 項、第299 條第1
項前段，刑法第321 條第1項第3款、第47條第1項、第38條第1項
第2款，判決如主文。
本件經檢察官丙○○到庭執行職務。
中    華    民    國    99    年    8     月    16    日
                  刑事第四庭  法  官  潘曉玫
以上正本證明與原本無異。
如不服本判決應於收受判決後10日內向本院提出上訴書狀，並應
敘述具體理由；其未敘述上訴理由者，應於上訴期間屆滿後20日
內向本院補提理由書（均須按他造當事人之人數附繕本）「切勿
逕送上級法院」。
告訴人或被害人對於判決如有不服具備理由請求檢察官上訴者，
其上訴期間之計算係以檢察官收受判決正本之日期為準。
                              書記官  張齡方
中    華    民    國    99    年    8     月    16    日
附錄本案論罪科刑法條全文
中華民國刑法第321條
（加重竊盜罪）
犯竊盜罪而有左列情形之一者，處 6 月以上、 5 年以下有期徒
刑：
一、於夜間侵入住宅或有人居住之建築物、船艦或隱匿其內而犯
    之者。
二、毀越門扇、牆垣或其他安全設備而犯之者。
三、攜帶兇器而犯之者。
四、結夥三人以上而犯之者。
五、乘火災、水災或其他災害之際而犯之者。
六、在車站或埠頭而犯之者。
前項之未遂犯罰之。

司法院資訊處製作；財團法人民間司法改革基金會備份。
